臺灣桃園地方法院刑事判決　　　　　　　　　　　　　九十年度簡上字第二三五號
　　上　訴　人
　　即　被　告　甲○○
右列上訴人因侵占案件，不服本院桃園簡易庭中華民國九十年九月十九日九十年度桃
簡字第一一○五號第一審判決（聲請簡易判決處刑書案號九十年度偵字第一二三七三
號）提起上訴，本院管轄第二審之合議庭判決如左：
    主      文
上訴駁回。
甲○○緩刑貳年。
    事      實
一、甲○○於民國（下同）八十八年元月二日，在桃園縣大園鄉埔心村十五鄰海豐坡
    一之十八號，以每月繳付新臺幣（下同）一萬九千七百四十五元之方式，向乙○
    ○承購車號Ｖ七－五五二號之營業小客車。其明知未繳付所有分期款項前，該車
    仍屬乙○○所有，詎竟繳付二期款項後，於同年三月間某日，即意圖為自己不法
    之所有，拒不繳付剩餘分期款項，將該小客車變易持有為所有而侵占入己，繼續
    使用，經乙○○多次催討仍拒不返還。
二、案經桃園縣警察局龜山分局報請臺桃園地方法院檢察署檢察官偵查起訴。
    理      由
一、右揭犯罪事實，業據被告甲○○自白不諱，核與被害人乙○○之指訴相符，並有
    汽車買賣合約書、計程車租賃契約書在卷可資佐證。而被告僅繳付二期款項，即
    未繳款，然仍繼續占有使用該車長達二年餘，拒不返還；遲至九十年五月十五日
    因涉訟始返還該車，而積欠之款項十八萬二千元仍未繳付，顯見被告有為自己不
    法所有意圖甚明。是本件事證明確，被告侵占犯行，應堪認定，應予依法論科。
二、核被告甲○○前開所為，係犯刑法第三百三十五條第一項之侵占罪。原審適用依
    刑法第二條第一項前段、第三百三十五條第一項、修正後第四十一條第一項前段
    ，罰金罰鍰提高標準條例第一條前段、第二條，判處被告有期徒刑二月，並諭知
    如易科罰金之折算標準，其認事用法均無違誤，量刑亦屬妥適，應予維持。被告
    徒執前詞，主張因該車車況不佳，經常送修，又車內無冷氣，經常載不到乘客，
    以致經濟拮据，原擬退還該車，因找不到告訴人，又因需繳付房租及子女學費，
    致無法償還云云，聲請上訴，指摘原判決認事不當，均無理由，應予駁回。末查
    ，被告前未曾受有期徒刑以上刑之宣告，此有臺灣高等法院被告全國前案紀錄表
    一份在卷可稽，其因一時失慮，偶罹刑典，於本院審理時已有悔意，雙方並達成
    和解，有清償契約書一份及存款憑條、匯款回條五紙在卷可資佐證，告訴人並具
    狀表明被告事後深感悔悟並已分期清償，表示不再追究，有告訴人之撤回告訴狀
    一份在卷可稽，被告經此訴訟程序之追訴及刑之宣告後，應知警惕而無再犯之虞
    ，本院因認暫不執行其之刑罰為當，爰諭知緩刑二年，用啟自新。
三、據上論斷，應依刑事訴訟法第四百五十五條之一第三項、第三百六十八條，刑法
    第七十四條第一款，判決如主文。
本案經檢察官郭靜文到庭執行職務。
中      華      民      國    九十一    年      九      月     十七     日
                                  臺灣桃園地方法院刑事第六庭
                                      審判長法  官  周政達
                                            法  官  林曉芳
                                            法  官  游紅桃
右正本證明與原本無異。
不得上訴。
                                            書記官  王元宏
中      華      民      國    九十一    年      九      月     十七     日
